# 应收账款计提坏账问题

提问人：1091 时间：2011-05-23 18:00:31
企业应收关联方款项，不想计提坏账，需要企业提供哪些方面的依据？

回答人：chenyiwei
可以考虑对历史上关联方欠款的坏帐情况进行分析。如果历史上关联方欠款从未发生过坏帐，并且关联方的财务状况、信用状况等与以前相比没有发生过本质变化的，可以作为一定的证据。 如果关联方和非关联方欠款的信用风险特征确实存在实质性差异的，可以把“关联方欠款”作为一个单独的信用风险组合，该组合的坏帐准备计提方法为完全的个别认定法，即除了关联方财务状况恶化等特定情形外，一般经过单独评估未发现坏帐迹象的，则无需计提坏帐准备。对于非关联方组合则采用普通的帐龄分析等方法计提坏帐准备，但此时需要考虑：是否有必要通过适当提高非关联方组合内各帐龄段的坏帐准备计提比例的方式，恰当反映非关联方应收帐款的坏账风险和可回收性的最佳估计。